臺灣屏東地方法院民事判決
111年度潮簡字第431號
原      告  蘇冠宇  
被      告  李庭榕  
訴訟代理人  陳靖    
上列當事人間請求損害賠償(交通)事件，本院於民國111年7月7
日言詞辯論終結，判決如下：
　　主  文
被告應給付原告新臺幣（下同）251,750元。
原告其餘之訴駁回。
訴訟費用4,080元其中2,763元由被告負擔，餘由原告負擔。
本判決第一項得假執行。但被告於執行標的物拍定、變賣或物之
交付前，以251,750元為原告預供擔保，或將請求標的物提存後
，得免為假執行。
　　事實及理由要領
一、原告主張：其駕駛車號000-0000號車輛（下稱D 車）於110 
    年10月9日下午3 時許，因被告駕駛車號000-0000號營業半
    聯結車（下稱A車）未注意車前狀況且保持安全距離，自後
    向前碰撞由訴外人林詩凱駕駛之營業大貨車（下稱B車），
    再依次向前推撞江偉誠駕駛之自用小貨車（下稱C車），最
    後撞擊原告駕駛之D車（下稱系爭事故），致D車車體受損，
    且修復後車價減損，原告因而受有如附表所示財產上損害，
    另請求被告賠償精神慰撫金12萬元。並聲明：被告應給付原
    告371,750元。
二、被告則以：原告修車費用已高於折損費用，不得再請求車價
    減損及鑑定費用，原告亦無提出租借代步車之必要，計程車
    收據與系爭事故無關，另原告請求慰撫金於法無據等語置辯
    。並聲明：㈠原告之訴駁回。㈡如受不利判決願供擔保請准宣
    告免為假執行。
三、原告主張前開事實，業據其提出屏澎區車輛行車事故鑑定會
    鑑定意見書、計程車乘車證明、代步車費單據、中華民國汽
    車鑑價協會111年2月7日111年度豐字第18號函及所附資料等
    件為證，並經本院調取系爭事故調查卷宗核閱屬實，堪信為
    真實。被告固以前詞為辯，惟查：
㈠、D車價格減損：
  ⒈按物被毀損時，被害人除得依民法第196條請求賠償外，並不
    排除民法第213條至第215條之適用。但依民法第196條請求
    賠償物被毀損所減少之價額，得以修復費用為估定之標準，
    但以必要者為限（例如：修理材料以新品換舊品，應予折舊
    ）。被害人如能證明其物因毀損所減少之價額，超過必要之
    修復費用時，就其差額，仍得請求賠償。申言之，物之毀損
    在技術上雖經修復，但交易相對人往往因對於其是否仍存在
    瑕疵或使用期限因而減少，存有疑慮，導致交易價格降低，
    此即所謂交易上貶值，被害人若能證明此貶損之存在，應認
    其貶損之價額亦為物因毀損所減少之價額。
  ⒉本件原告主張系爭車輛雖修復完成，但該車價值折損217,500
    元等語，業據原告提出鑑價協會函文為證，則系爭車輛雖已
    修復，然仍於一般市場交易中受有客觀上物品財產價額減少
    之積極損害，並與被告過失行為具有相當因果關係，是原告
    請求被告應賠償系爭車輛價值減損之217,500元，自屬有據
    。
  ⒊鑑價費用6,000元：原告因鑑定D車價值減損而支出鑑價費用6
    ,000元，固非因被告侵權行為直接所受之損害，然仍屬原告
    為實現損害賠償債權支出之必要費用，且係因被告過失侵權
    行為所引起，自得請求賠償，原告請求被告賠償鑑價費用6,
    000元，為有理由。
㈡、按侵權行為之損害賠償，債權人得請求填補所受損害及所失
    利益，民法第216條定有明文。原告駕駛之D車送修期間，為
    維持其原來工作及日常生活所需，自有以他法代步之必要。
    且車輛進廠維修，本須依照先後依序等待修繕，即使進廠後
    尚未維修之期間，原告無車可用仍係因被告之過失侵權行為
    導致，被告空言否認，自無可採。原告請求租借代步車費用
    2萬元，為有理由。
㈢、計程車交通費
　　原告主張事故當日自修車廠返家、修復後前往取車均搭乘計
    程車，單趟375元，請求被告賠償750元，為被告所否認。本
    院衡酌原告車輛係由位於台南市永康區之修車廠修復，原告
    家住台南市新市區，參以計程車費率，原告主張單趟375元
    元，尚屬合理，而上開兩趟行程確有搭乘計程車之必要，是
    原告此部分請求，亦有理由，被告所辯尚無足採。
㈣、隔熱膜費用　　
    原告主張支出D車輛後擋風玻璃隔熱紙費用7,500元，業據事
    故前後之隔熱紙保固書、統一發票等件為證，經核D車於事
    故時後擋風玻璃全破，原後擋風玻璃隔熱膜自亦已毀損，原
    告請求被告賠償此部分支出，為有理由。
㈤、至原告主張其受有精神上損害，惟原告於系爭事故中並未受
    傷，復未提出其健康受損之相關證明，本院自難為有利於原
    告之認定，是原告請求被告賠償慰撫金，尚無所據。
四、綜上，原告得請求被告賠償之金額為251,750元（如附表所
    示），逾此範圍則無理由，應予駁回。
五、本件事證已臻明確，兩造其餘攻擊防禦方法及所提證據，經
    核於結果不生影響，爰不一一論述，併此敘明。
六、本件係就民事訴訟法第427條訴訟適用簡易程序所為被告敗
    訴之判決，依同法第389條第1項第3款規定，應職權宣告假
    執行，並依同法第392條第2項、第3項規定，依聲請宣告被
    告如預供相當之擔保，得免為假執行。又本件訴訟費用確定
    為4,080元，爰依兩造勝敗比例命分別負擔。
七、據上論結，原告之訴為部分有理由、部分無理由，爰判決如
    主文。
中　　華　　民　　國　　111 　年　　7 　　月　　21　　日
                 潮州簡易庭      法　官    麥元馨
正本係照原本作成。
如對判決上訴，須於判決送達後20日內向本院提出上訴狀，其未
表明上訴理由者，應於提出上訴後20日內向本院補提理由書狀（
均須按他造當事人之人數附繕本）。如委任律師提起上訴者，應
一併繳納上訴審裁判費。
中　　華　　民　　國　　111 　年　　7 　　月　　21　　日
                                  書記官　 洪雅玲 　　　　　　　　 
附表（財產上損害）　　　　　　　　 
編號 項目 金額 1 修復後車價減損 217,500元 2 鑑價費用 6,000元 3 租車費用 20,000元 4 交通費 750元 5 後擋風玻璃隔熱紙 7,500元   合計251,750元